【裁判字號】    99,訴,816
【裁判日期】    991203
【裁判案由】    毒品危害防制條例
【裁判全文】
臺灣高雄地方法院刑事判決               99年度訴字第816號
公  訴  人  臺灣高雄地方法院檢察署檢察官
被      告  洪誠鴻
指定辯護人  黃見志律師
被      告  謝誠
選任辯護人  劉新安律師
被      告  唐國維
指定辯護人  黃見志律師
被      告  黃偉俊
選任辯護人  江大寧律師
上列被告因違反毒品危害防制條例案件，經檢察官提起公訴（99
年度偵字第5816號、第6288號、第17662 號），本院判決如下：
    主  文
謝誠共同犯附表一編號1 所示之販賣第二級毒品罪，累犯，處
如附表一編號1 所示之刑（含從刑）；又犯附表一編號2 至8 所
示之販賣第二級毒品罪，共柒罪，均累犯，分別處如附表一編號
2 至8 所示之刑（含從刑）；又共同販賣第二級毒品，累犯，處
有期徒刑年捌月，扣案如附表二編號11至14所示之物均沒收；
又販賣第三級毒品，累犯，處有期徒刑貳年捌月，扣案如附表二
編號9 至13及附表三編號2 所示之物均沒收，扣案販賣第三級毒
品所得新臺幣肆佰元沒收。應執行有期徒刑拾貳年陸月，扣案如
附表二編號1 至8 及附表三編號1 所示之物均沒收銷燬，扣案如
附表二編號9 至14及附表三編號2 所示之物均沒收，扣案販賣第
二、三級毒品所得共計新臺幣壹萬貳仟肆佰元，其中新臺幣壹萬
壹仟玖佰元沒收，另新臺幣伍佰元與唐國維連帶沒收。其餘被訴
部分無罪。
唐國維共同販賣第二級毒品，累犯，處有期徒刑柒年陸月，扣案
如附表二編號11至14所示之物均沒收，扣案販賣第二級毒品所得
新臺幣伍佰元，與謝誠連帶沒收。
黃偉俊共同販賣第二級毒品，處有期徒刑年拾月，扣案如附表
二編號11至14所示之物均沒收。其餘被訴部分無罪。
洪誠鴻無罪。
    事  實
一、謝誠前因施用第二級毒品案件，經本院以96年度易字第31
    41號判處有期徒刑6 月，謝誠提起上訴後，經臺灣高等法
    院高雄分院以96年度上易字第1183號判決駁回上訴確定，於
    民國98年2 月3 日縮刑期滿執行完畢；唐國維前因偽造文書
    等案件，經本院以96年度訴字第5045號判決判處應執行有期
    徒刑6 月及罰金新臺幣（下同）1 萬元確定，上開有期徒刑
    部分，已於97年12月18日易科罰金執行完畢。謝誠（綽號
    「阿峰」、「阿榮」）與唐國維（綽號「賓士」）、黃偉俊
    （綽號「俊仔」）均明知甲基安非他命為毒品危害防制條例
    第2 條第2 項第2 款所管制之第二級毒品，不得非法持有及
    販賣，謝誠竟意圖營利，基於販賣第二級毒品甲基安非他
    命之犯意，以其所有如附表二編號13之行動電話1 支，搭配
    0000000000號行動電話門號使用，供作販賣毒品交易聯繫之
    用，先後獨自或與唐國維、黃偉俊共同為下列販賣第二級毒
    品甲基安非他命之行為：
  (一)謝誠與唐國維共同基於販賣第二級毒品甲基安非他命以營
    利之犯意聯絡，由謝誠將第二級毒品甲基安非他命1 包交
    給唐國維，推由唐國維於附表一編號1 所示時、地，以新臺
    幣（下同）500 元之價格，販賣交付第二級毒品甲基安非他
    命1 包給何源，並獲取所得500 元。
  (二)謝誠基於販賣第二級毒品甲基安非他命以營利之犯意，分
    別於如附表一編號2 至8 所示之時間、地點，以如附表一編
    號2 至8 所示之價格，販賣交付第二級毒品甲基安非他命給
    如附表一編號2 至8 所示之購毒者，並獲取所得共計11,500
    元（各次販毒所得之金額及部分價金未取得等情，均詳如附
    表編號2 至8 所示）。
  (三)謝誠與黃偉俊共同基於販賣第二級毒品甲基安非他命以營
    利之犯意聯絡，由謝誠將第二級毒品甲基安非他命1 包交
    給黃偉俊，推由黃偉俊於99年1 月間某日，在高雄市○○路
    與六合路附近屈臣氏商店前，販賣交付價值500 元之第二級
    毒品甲基安非他命1 包給真實姓名年籍不詳之成年男子，惟
    價金則尚未收取。
二、謝誠亦明知愷他命（俗稱「Ｋ他命」）為毒品危害防制條
    例第2 條第2 項第3 款所管制之第三級毒品，依法不得持有
    及販賣，竟意圖營利，基於販賣第三級毒品愷他命之犯意，
    以其所有如附表二編號13之行動電話1 支，搭配0000000000
    號行動電話門號使用，供作販賣毒品交易聯繫之用，於98年
    12月30日凌晨4 時許，在高雄市新興區○○○路住處，以50
    0 元代價，販賣交付第三級毒品愷他命給黃偉俊，嗣後並已
    獲取所得400 元，其餘價金100 元則未索討。
三、嗣於99年2 月9 日晚上10時46分許，為警持搜索票在高雄市
    新興區○○○路68之5 號11樓之1 謝誠住處進行搜索，並
    扣得謝誠所有如附表二所示之物，並在黃偉俊身上當場扣
    得謝誠所有如附表三所示之物。
四、案經高雄市政府警察局刑事警察大隊移送臺灣高雄地方法院
    檢察署檢察官偵查起訴。
    理  由
壹、關於證據能力之認定：
一、按被告以外之人於偵查中向檢察官所為陳述，除顯有不可信
    之情況者外，得為證據，刑事訴訟法第159 條之1 第2 項定
    有明文。本案證人即共同被告謝誠（對被告謝誠以外之
    其他被告而言）於99年2 月10日、99年5 月18日檢察官偵查
    中及證人何源、戴易龍、林東明、黃裕源於檢察官偵查中
    所為之證述，性質上雖屬傳聞證據，惟係偵查中向檢察官所
    為之證述，並經具結，且無顯有不可信之情況，衡諸上開規
    定，自具有證據能力。
二、次按被告以外之人（包括證人、鑑定人、告訴人、被害人及
    共同被告等）於審判外之陳述雖不符前4 條（刑事訴訟法第
    159 條之1 至159 條之4 ）之規定，而經當事人於審判程序
    同意作為證據，法院審酌該言詞陳述或書面陳述作成時之情
    況，認為適當者，亦得為證據；當事人、代理人或辯護人於
    法院調查證據時，知有刑事訴訟法第159 條第1 項不得為證
    據之情形，而未於言詞辯論終結前聲明異議者，視為有前項
    之同意，刑事訴訟法第159 條之5 定有明文。經查，除第一
    、三點所述外，本判決所引用之其他各項證據資料，其屬於
    被告以外之人於審判外之陳述者，均據本院於調查證據程序
    逐一提示並告以要旨，檢察官、被告、辯護人均知該等證據
    為被告以外之人之審判外陳述，已表示同意作為證據或對證
    據能力不爭執（見本院卷第99頁正反面、第124 頁反面）或
    未於言詞辯論終結前聲明異議，本院審酌上開證據作成時之
    情況，亦無不當取供等情形，認為以之作為本案之證據亦屬
    適當，依刑事訴訟法第159 條之5 規定，應有證據能力。
三、又被告以外之人（含被害人、告訴人、證人、共同被告等）
    於審判外之言詞或書面陳述，係屬傳聞證據，原則上並無證
    據能力，刑事訴訟法第159 條第1 項定有明文。本案共同被
    告謝誠於警詢之陳述，對被告洪誠鴻、唐國維、黃偉俊而
    言，為審判外之言詞陳述，係屬傳聞證據，被告洪誠鴻、唐
    國維、黃偉俊及渠等辯護人復已爭執其證據能力，是本院認
    該陳述不具證據能力。然被告以外之人於審判外之言詞陳述
    ，雖不得以之直接作為認定犯罪事實與否之證據，但參酌現
    行刑事訴訟法第166 條之1 第2 項、第3 項第6 款，第166
    條之2 之規定及行反詰問時，容許以陳述人先前不一致之陳
    述作為彈劾證據之法理，非不得作為彈劾證據，用來爭執被
    告、證人陳述之證明力（最高法院94年台上字第6881號判決
    要旨參照）。依此說明，共同被告謝誠於警詢所為陳述，
    非不得作為彈劾證據，用來認定被告謝誠於偵、審中作證
    時所為陳述之證明力。
貳、有罪部分：
一、訊據被告謝誠就上揭犯罪事實，除就附表一編號2 部分爭
    執有收到價金6 千元外，對其餘犯罪事實均坦承不諱（見院
    二卷第257 、261 頁）；訊據被告唐國維矢口否認有上揭事
    實一、(一)之販賣第二級毒品犯行，並辯稱：伊不知交付的東
    西是甲基安非他命云云；訊據被告黃偉俊矢口否認有上揭事
    實一、(三)所載販賣第二級毒品之犯行，並辯稱：於99年1 月
    間某日，伊有拿東西前往高雄市○○○○○路附近屈臣氏商
    店前，但伊沒有看到購毒者，而沒有成交，且伊不知道伊拿
    的東西是甲基安非他命云云。
二、經查：
  (一)現今非法毒品交易所購得者多為「甲基安非他命」，且被告
    謝誠嗣後為警查獲之毒品經檢驗結果亦係檢出「甲基安非
    他命」成份（見警三卷第162 至185 頁），是就本案被告及
    證人筆錄中全部關於「安非他命」之陳述實均應為「甲基安
    非他命」，合先敘明。
  (二)事實一、(一)部分（即起訴書事實三、(一)部分）：
  １、上揭事實一、(一)之犯罪事實，業據被告謝誠於本院審理
      時坦承不諱（見院二卷第257 頁），而被告唐國維亦不否
      認其有於上揭時、地交付物品給何源（僅辯稱不知所交
      之物為甲基安非他命），並經證人何源於偵訊中證稱：
      伊用0000000000號電話打謝誠的電話，伊跟他說要500
      ，代表要500 元甲基安非他命，謝誠只會叫賓士拿下來
      給伊而已；唐國維是賓士，是賓士拿給伊的，在伊家外面
      拿的，他拿500 元甲基安非他命給伊，伊將錢交給賓士，
      賓士知道他拿給伊的是甲基安非他命，因為是峰仔（即謝
      誠峰）叫他拿給伊的等語明確（見偵二卷第125 、126 頁
      ）；且其於本院審理時亦證稱：「（98年11月14日在高雄
      市○○區○○街和黃海街，你向謝誠買第二級毒品甲基
      安非他命，是何人交付毒品給你？）賓士（台語）」、「
      （你所說的賓士是否有在現場？）有（證人手指並確認就
      是在庭被告唐國維）」、「（謝誠有無託過唐國維交給
      你除了甲基安非他命以外的東西？）沒有」、「（當天你
      是否確實有拿500 元給唐國維？）有，他也有收錢」、「
      （提示門號0000000000打給門號0000000000之監聽譯文，
      警三卷第29頁）這是否為你們的通話內容？我是持0915開
      頭的手機，0983開頭的手機是謝誠，那時有說到要叫賓
      士來交付毒品，賓士就是在庭被告唐國維」等語甚詳（見
      院二卷第194 至197 頁），復有何源所持用之00000000
      00號電話與被告謝誠所持用之0000000000號電話，於98
      年11月14日18時31分59秒、同日19時27分12秒通話之通訊
      監察譯文1 份（見警四卷第79頁）、如附表二編號1 至8
      、11至14所示之物扣案，及扣押筆錄、扣押物品目錄表各
      1 份（見警二卷第38至43頁）、扣案物品照片共21張（見
      警二卷第52至62頁）、高雄醫學大學附設中和紀念醫院檢
      驗報告共24紙（見警三卷第162 至185 頁），可資佐證。
  ２、被告唐國維雖以上揭情詞置辯。惟查：
    (1)證人即共同被告謝誠於偵查中具結證稱：「（你叫唐國
      維和黃偉俊拿甲基安非他命給別人時，他們知道那是甲基
      安非他命嗎？）他們知道，因為他們當時也在我那裡，他
      們有跟我一起在那裡施用，我拿給他們，請他們拿給別人
      時，他們也知道那是甲基安非他命」、「（請他們拿給別
      人時，甲基安非他命外面會以什麼包裝？）直接以夾鏈袋
      ，外面沒有包裝」、「（你有請他們拿過什麼別的東西給
      別人嗎？）我印象中都是甲基安非他命」等語明確（見偵
      二卷第146 頁）；且其於本院審理時亦證稱：「（提示警
      二卷第30、31頁，唐國維在警詢時說，他有幫謝誠送過
      毒品甲基安非他命給不特定人，幫謝誠運送毒品後也會
      無償供他施用毒品，是否屬實？）是」、「（唐國維是否
      知道你在販賣甲基安非他命？）知道」、「（提示起訴書
      附表一，賣給何源價金500 元的這次，是否你請唐國維
      去的？）我叫唐國維去送的」、「（提示警三卷第79頁，
      98年11月14日19時27分之通聯，對方有說：『5 百啦，什
      麼人要拿來？』你說『賓士啦』，對方又說『你跟他說我
      在達仁街和黃海街』，這通是否為你和何源的對話？）
      是，賓士是唐國維．．．」、「（唐國維是否知道交付給
      何源的東西是甲基安非他命？）他知道」等語甚詳（見
      院二卷第222 至226 頁）。又證人何源於偵訊中亦證稱
      ：唐國維是賓士，是賓士拿給伊的，在伊家外面拿的，他
      拿500 元甲基安非他命給伊，伊將錢交給賓士，賓士知道
      他拿給伊的是甲基安非他命，因為是峰仔叫他拿給伊的等
      語明確（見偵二卷第125 、126 頁）。另外，證人何源
      於本院審理時雖因與謝誠有超過1 次之毒品交易，而已
      忘記98年11月14日該次交易時，毒品甲基安非他命是用透
      明夾鏈袋或其他物品包裝，然於98年11月14日之前，證人
      何源即曾向被告謝誠購買毒品甲基安非他命，並由被
      告唐國維交付毒品甲基安非他命，且謝誠沒有託唐國維
      交證人何源除了甲基安非他命以外的東西，由之前曾有
      的交易經驗，證人何源可知道交付之物為甲基安非他命
      ，並因為是以透明夾鏈袋包裝，直接就可以看得到交易之
      物是甲基安非他命，即使是以其他物品包裝，因為當時證
      人何源有在施用毒品甲基安非他命，亦可由摸起來是硬
      硬的，可知交易之物為甲基安非他命等情，亦經證人何晉
      源於本院審理時證述明確（見院二卷第194 至197 頁）。
      是被告唐國維上開所辯：伊不知交付的東西是甲基安非他
      命云云，與證人謝誠、何源上開證述之情，已有不符
      。
    (2)被告唐國維前於警詢中並供述：伊以前曾施用毒品甲基安
      非他命，伊未曾向他人購買過毒品，是以前幫朋友綽號「
      阿榮」處理事情後，他無償提供毒品甲基安非他命供伊使
      用，謝誠就是綽號「阿榮」之人；伊有幫謝誠運送過
      毒品甲基安非他命給不特定人，伊自98年7 月份開始幫謝
      誠峰運送毒品甲基安非他命，到98年11月27日伊接受勒戒
      止，幫謝誠運送毒品後，謝誠會無償供伊施用毒品，
      伊於98年11月底接受勒戒前，即一直幫謝誠販賣毒品；
      於98年11月20日18時36分46秒許，伊與某男之通話內容係
      伊向客人推銷毒品甲基安非他命的品質優良之意，上班的
      男人意指毒品甲基安非他命代稱，都很師是品質很好的意
      思等語甚詳（見警二卷第28至33頁），並有98年11月20日
      之通訊監察譯文1 份在卷可佐（見警三卷第34之2 頁）。
      是被告唐國維既知謝誠在販賣第二級毒品甲基安非他命
      ，並供承自98年7 月間起至98年11月底接受觀察勒戒為止
      ，曾多次幫謝誠運送毒品甲基安非他命給購毒者，因而
      可無償施用謝誠所提供之毒品甲基安非他命，其更曾以
      電話向他人推銷毒品甲基安非他命，且被告謝誠亦不曾
      託唐國維交證人何源除了甲基安非他命以外的東西（見
      偵二卷第146 頁、院一卷第195 頁反面），則被告唐國維
      於98年11月14日受謝誠之託交付東西給證人何源時，
      自無不知交付之物為第二級毒品甲基安非他命之理。
    (3)再者，共同被告黃偉俊於警詢中亦供述：伊知道綽號「賓
      士」也有在幫他（指謝誠）送毒品，伊自98年10月間起
      經常在謝誠住所，看到「賓士」幫他送甲基安非他命等
      毒品給購毒者，伊過去幾乎都是「賓士」幫謝誠送毒品
      等語甚明（見警三卷第24、25頁）。是由上揭事證相互參
      核，自足認被告唐國維於98年11月14日受謝誠之託交付
      物品給證人何源時，已知悉交付之物為第二級毒品甲基
      安非他命，其上開所辯：伊不知交付的東西是甲基安非他
      命云云，為犯後卸責之詞，不足採信。
  ３、綜上，被告謝誠、唐國維有上揭事實一、(一)所載共同販
      賣第二級毒品犯行，事證明確。
  (三)事實一、(二)部分（即起訴書事實三、(二)部分）：
  １、上揭事實一、(二)部分之犯罪事實，被告謝誠於本院審理
      時，除就附表一編號2 部分爭執有收到價金6 千元外，對
      其餘犯罪事實均坦承不諱（見院二卷第257 、261 頁），
      並經證人戴易龍於偵訊、本院審理時證述被告謝誠有附
      表一編號2 所載之販賣第二級毒品犯行明確（見偵一卷第
      126 、127 頁，本院卷第198 至200 頁）；證人何源於
      偵訊中證述被告謝誠有附表一編號3 所載之販賣第二級
      毒品犯行明確（見偵二卷第125 、126 頁）；證人林東明
      於警詢、偵訊中證述被告謝誠有附表一編號4 、5 、7
      所載販賣第二級毒品犯行明確（見警三卷第43至48頁、偵
      二卷第123 至125 頁）；證人黃偉俊於本院審理時證述被
      告謝誠有附表一編號6 所載販賣第二級毒品犯行明確（
      見院二卷第203 頁反面）；證人黃裕源於警詢、偵訊中證
      述被告謝誠有附表一編號8 所載販賣第二級毒品犯行明
      確（見偵一卷第5 至10、121 、122 頁），並有被告謝誠
      與林東明、戴易龍、何源、黃裕源之通訊監察譯文4
      份（見警三卷第50、51、58、59、79至81頁，偵一卷第69
      至74頁）、如附表二編號1 至8 、11至14所示之物扣案，
      及扣押筆錄、扣押物品目錄表各1 份（見警二卷第38至43
      頁）、扣案物品照片共21張（見警二卷第52至62頁）、高
      雄醫學大學附設中和紀念醫院檢驗報告共24紙（見警三卷
      第162 至185 頁），可資佐證。
  ２、至被告謝誠雖以上揭情詞置辯。惟查，證人戴易龍於偵
      訊中已具結證稱：0000000000號行動電話於98年11月14日
      晚間9 時55分該通電話，是伊和謝誠的對話，這次是買
      6 千元甲基安非他命，重量是半錢，當天他有拿甲基安非
      他命到海產店給伊，伊也有拿錢給他等語明確（見偵二卷
      第126 、127 頁）；且其於本院審理時亦證稱：錢已經全
      部付清，伊回想起來，伊當初有說錢要欠一段時間，但是
      伊後來有陸續付清；伊偵訊中所述是事實，伊記得伊錢有
      給謝誠等語明確（見院二卷第199 頁反面）。是證人戴
      易龍於本院99年11月4 日作證時，最初雖因距其購買毒品
      之時間（即98年11月14日），已相隔快1 年，致其部分記
      憶已有所淡忘，然其嗣後於本院審理時經仔細回想，已明
      確證述確有付清價款，且與其於偵訊中之證述不悖，自非
      不足採信。是被告謝誠上開所辯，與證人戴易龍上開證
      述之情不符，本院自難採信。
  ３、綜上，被告謝誠有上揭事實一、(二)所載販賣第二級毒品
      犯行，事證明確。
  (四)事實一、(三)部分（即起訴書事實三、(三)部分）：
  １、上揭事實一、(三)之犯罪事實（即起訴書事實三、(三)部分）
      ，業據被告謝誠於本院審理時坦承不諱（見院二卷第25
      7 頁），核與被告黃偉俊於偵訊中供述：伊有幫謝誠拿
      毒品給別人，他住11樓，拜託伊拿去樓下轉角屈臣氏那邊
      ，對方是男的，伊沒有幫他收錢，其中1 次是500 元的甲
      基安非他命，時間差不多大概在99年1 月初等情相符（見
      偵一卷第26至29頁），復有如附表二編號1 至8 、11至14
      所示之物扣案，及扣押筆錄、扣押物品目錄表各1 份（見
      警二卷第38至43頁）、扣案物品照片共21張（見警二卷第
      52至62頁）、高雄醫學大學附設中和紀念醫院檢驗報告共
      24紙（見警三卷第162 至185 頁），可資佐證。
  ２、被告黃偉俊雖以上揭情詞置辯。惟查，證人即共同被告謝
      誠於偵訊中已具結證稱：「（你叫唐國維和黃偉俊拿甲
      基安非他命給別人時，他們知道那是甲基安非他命嗎？）
      他們知道，因為他們當時也在我那裡，他們有跟我一起在
      那裡施用，我拿給他們請他們拿給別人時，他們也知道那
      是甲基安非他命」、「（請他們拿給別人時，甲基安非他
      命外面會以什麼包裝？）直接以夾鏈袋，外面沒有包裝」
      、「（你有請他們拿過什麼別的東西給別人嗎？）我印象
      中都是甲基安非他命」等語甚詳（見偵二卷第146 頁）；
      且其於本院審理時亦證稱：伊於偵查中之證述屬實，黃偉
      俊拿的時候都知道那是甲基安非他命，伊是直接用透明夾
      鏈袋交付給黃偉俊，時間是99年1 月份，地點是在六合路
      與復興路的屈臣氏附近，價錢是500 元，錢是欠著，沒有
      把錢拿回來，500 元的那次，毒品有交付等語明確（見本
      院卷第228 至232 頁）。又被告黃偉俊前於偵訊中亦供述
      ：他（指謝誠）住11樓，拜託伊拿去樓下轉角屈臣氏那
      邊，對方是男的，伊沒有幫他收錢，其中1 次是500 元的
      甲基安非他命，時間差不多大概在99年1 月初等語明確（
      見偵一卷第28頁）。是被告黃偉俊上開所辯：伊沒有看到
      購毒者，而沒有成交，且伊不知道伊拿的東西是甲基安非
      他命云云，與證人謝誠於本院審理時之證述及被告黃偉
      俊自身前於偵訊中之供述內容，均顯有不符，自非可採。
  ３、綜上，被告謝誠、黃偉俊有上揭事實一、(三)所載共同販
      賣第二級毒品犯行，事證明確。
  (五)事實二部分（即起訴書事實四部分）：
    上揭事實二之犯罪事實，業據被告謝誠於本院審理時坦承
    不諱（見本院卷第203 頁反面、第261 頁），核與證人黃偉
    俊於本院審理時證述：伊在98年12月30日向謝誠買K 他命
    ，價金說好是500 元，謝誠也有交付伊K 他命，數量是1
    公克，伊當天沒有給謝誠500 元，約於99年1 月底，伊主
    動還400 元給謝誠，本來協議是500 元，事後謝誠說拿
    400 元就好了等情相符（見本院卷第201 至203 頁），並有
    被告謝誠（持用門號0000000000號行動電話）與黃偉俊（
    持用門號0000000000行動電話）於98年12月30日上午3 時28
    分許通話之監聽譯文1 份在卷可憑（見警二卷第27之1 頁）
    。此外，復有如附表二編號9 至13所示之物扣案，及扣押筆
    錄、扣押物品目錄表各1 份（見警二卷第38至43頁）、扣案
    物品照片共21張（見警二卷第52至62頁）、高雄醫學大學附
    設中和紀念醫院檢驗報告4 紙（見警三卷第160 、161 、18
    6 、187 頁），可資佐證。綜上，被告謝誠上開自白與事
    實相符，應堪採信，其有上揭事實二所載販賣第三級毒品犯
    行，事證明確。
  (六)邇來政府為杜絕毒品氾濫，毒害人民甚深，再三宣導教民眾
    遠離毒品，而政府對於查緝毒品販賣無不嚴格執行，且販賣
    毒品罪更係重罪，設若無利可圖，衡情一般持有毒品者，當
    不致輕易將持有毒品交付他人。況乎第二、三級毒品價格不
    貲、物稀價昂，且販賣第二、三級毒品係違法行為，非可公
    然為之，亦無公定之價格，不論任何包裝，均可任意分裝增
    減分量，每次買賣價量，亦可能隨時依雙方間之關係深淺、
    資力、需求量及對行情之認知、來源是否充裕、查緝是否嚴
    緊，購買者被查獲時供述購買對象之可能性風險之評估等，
    因而異其標準，並隨時機動調整，非可一概而論，然販賣之
    人從價差或量差中牟利方式雖異，惟其意圖營利之非法販賣
    行為則一。本案被告謝誠已坦承有意圖營利而先後販賣第
    二、三級毒品犯行，且衡諸經驗法則及上開說明，被告謝誠
    既甘冒為警查緝及販賣毒品之重罪，而販賣第三級毒品給
    黃偉俊，復分別與唐國維、黃偉俊共同販賣第二級毒品給上
    揭事實一所載之購毒者，被告謝誠等人主觀上確有共同牟
    利意圖，應堪認定。
  (七)綜上所述，被告謝誠有上揭事實欄一、二所載販賣第二、
    三級毒品犯行；被告唐國維有上揭事實欄一、(一)所載販賣第
    二級毒品犯行；被告黃偉俊有上揭事實欄一、(三)所載販賣第
    二級毒品犯行，均事證明確，渠等犯行均堪以認定，應依法
    論科。
三、查毒品危害防制條例於98年5 月20日修正公布，針對當次公
    布之修正條文，未另訂施行日期，而原毒品危害防制條例第
    36條所規定：「本條例自公布後六個月施行。」核其所稱「
    本條例」係指係92年7 月9 日修正公布之該條例，並非指98
    年5 月20日公布之部分修正條文，是本院認為98年5 月20日
    公布之毒品危害防制條例修正條文之生效日期不得依同條例
    第36條定之，而應參照中央法規標準法第13條對於法規生效
    施行日之基本規範，自公布日起至第3 日即98年5 月22日發
    生效力，是被告謝誠、唐國維、黃偉俊為本案犯行之時間
    ，均係在上開條文修正施行後所犯，自無刑法第2 條之適用
    ，特予敘明。
四、核被告謝誠所為就犯罪事實一、(一)至(三)部分，係犯毒品危
    害防制條例第4 條第2 項之販賣第二級毒品罪，共9 罪；就
    犯罪事實二部分，係犯毒品危害防制條例第4 條第3 項之販
    賣第三級毒品罪；被告唐國維就犯罪事實一、(一)所為，係犯
    毒品危害防制條例第4 條第2 項之販賣第二級毒品罪；被告
    黃偉俊就犯罪事實一、(三)所為，係犯毒品危害防制條例第4
    條第2 項之販賣第二級毒品罪。被告謝誠持有第二、三級
    毒品之低度行為，被告唐國維、黃偉俊持有第二級毒品之低
    度行為，分別為販賣第二、三級毒品之高度行為所吸收，不
    另論罪。被告謝誠、唐國維就上揭犯罪事實一、(一)之販賣
    第二級毒品犯行，有犯意之聯絡及行為之分擔，皆為共同正
    犯；被告謝誠、黃偉俊就上揭犯罪事實一、(三)之販賣第二
    級毒品犯行，有犯意之聯絡及行為之分擔，皆為共同正犯。
    被告謝誠所犯上開10罪（即販賣第二級毒品罪共9 罪及販
    賣第三級毒品罪1 罪），犯意各別，行為互殊，應分論併罰
    。查被告謝誠前因施用第二級毒品案件，經本院以96年度
    易字第3141號判處有期徒刑6 月，謝誠提起上訴後，經臺
    灣高等法院高雄分院以96年度上易字第1183號判決駁回上訴
    確定，於98年2 月3 日執行完畢；唐國維前因偽造文書等案
    件，經本院以96年度訴字第5045號判決判處應執行有期徒刑
    6 月及罰金1 萬元確定，上開有期徒刑部分，已於97年12月
    18日易科罰金執行完畢，有臺灣高等法院被告前案紀錄表2
    份在卷可按，被告謝誠、唐國維受徒刑之執行完畢，分別
    於5 年以內故意再犯有期徒刑以上之本案各罪，均為累犯，
    均應依法加重其刑（法定刑為無期徒刑部分除外，因依法不
    得加重其刑）。又被告謝誠就上開販賣第二、三級毒品罪
    共10罪，於偵查及審判中均自白犯罪（見偵一卷第22頁、偵
    二卷第145 至148 頁、本院卷第257 、261 頁），爰依毒品
    危害防制條例第17條第2 項規定減輕其刑，並依法先加後減
    之。另經本院委託財團法人私立高雄醫學大學附設中和紀念
    醫院對被告黃偉俊犯罪行為時之精神狀態加以鑑定，鑑定結
    果略以：被告黃偉俊為邊緣性智能，但其日常行為判斷不因
    此而受影響，其雖長期因精神分裂症於高醫精神科接受治療
    ，但回溯其犯罪行為發生的前後，其表示知道朋友給其的物
    品可能是毒品，因此於行為過程中曾多次拒絕朋友的要求，
    而這些行為發生時，個案的意識也是清醒的，行為也沒有受
    到幻聽及妄想的干擾。因此被告黃偉俊這些行為，不是因精
    神障礙或其他心智缺陷，而達不能辨識其行為違法或欠缺依
    其辨識而行為之能力；也非因其疾病嚴重程度致其辨識其行
    為違法或依其辨識而行為之能力顯著降低而導致等語明確（
    見本院卷第184 至188 頁）。是被告黃偉俊之辯護人主張被
    告黃偉俊有刑法第19條第2 項規定之事由，請求依該規定對
    被告黃偉俊減輕其刑，與上開鑑定結果不符，本院自難採信
    。又公訴人於本院審理時請求本院依刑法第59條規定對被告
    黃偉俊減輕其刑，本院斟酌販賣第二級毒品固屬應嚴加處罰
    之惡行，然被告黃偉俊屬邊緣性智能（總智力僅71）之人，
    其智力明顯較一般正常人為低，且有中度精神障礙，而於高
    在醫學大學附設中和紀念醫院就精神分裂症接受治療中（見
    本院卷第112 、113 頁），於本案中僅係偶受被告謝誠之
    請託，代為交付價值500 元之第二級毒品甲基安非他命給購
    毒者，犯罪情狀輕微，本院即令處以被告黃偉俊最低刑度即
    有期徒刑7 年，仍有致情法失平之處，誠屬情輕法重，揆諸
    被告黃偉俊犯罪情狀，客觀上不無堪予憫恕之處，爰就被告
    黃偉俊所犯販賣第二級毒品罪，依刑法第59條規定減輕其刑
    。至被告謝誠、唐國維均屬成年人，且智能正常，並經本
    院詳加審閱本案全部卷證資料（包括被告謝誠、唐國維歷
    次之供述等），認被告謝誠、唐國維之犯罪情狀，均與「
    顯可憫恕」之要件有間，而無刑法第59條規定之適用，併予
    敘明。
五、茲審酌被告謝誠前有違反毒品危害防制條例、竊盜等前科
    ，素行非良好；被告唐國維前有偽造文書、贓物、搶奪、竊
    盜等前科，素行非良好；被告黃偉俊前無犯罪前科紀錄，素
    行尚佳，有臺灣高等法院被告全國前案紀錄表3 份附卷可稽
    。被告謝誠、唐國維、黃偉俊等人均明知毒品對於人體健
    康危害非輕，向為政府嚴令禁絕流通，竟獨自或共同販賣第
    二級毒品甲基安非他命給他人以牟利，被告謝誠復販賣第
    三級毒品愷他命給黃偉俊，渠等所為不僅戕害他人身心健康
    ，更易因此滋生其他刑事犯罪，破壞社會治安。兼衡以被告
    謝誠各次販賣毒品之數量、所得利益均非鉅額，被告謝誠
    係因家庭經濟狀況及思慮不週，而犯本案之罪，其犯後除
    仍爭執某次交易未取得價款外，於偵、審中均已知錯坦承犯
    行，並盡其所知據實陳述，顯有悔意；被告唐國維、黃偉俊
    2 人均係替被告謝誠分擔送交毒品之工作，渠等2 人犯後
    均未能誠實以對，尚乏知錯悔改之意，及被告謝誠、唐國
    維、黃偉俊分別犯罪之動機、目的、手段、智識程度、生活
    狀況，暨檢察官對本案科刑範圍之意見等一切情狀，認公訴
    人求處之刑，就被告謝誠、唐國維部分均稍屬過輕，尚有
    未洽，爰就被告謝誠、唐國維、黃偉俊分別量處如主文第
    一至三項所示之刑（被告謝誠併參附表編號1 至8 所示）
    ，並考量被告謝誠販賣第二、三級毒品犯行，固應數罪併
    罰而共計成立10罪，然除附表一編號2 、4 、8 號交易金額
    相對較多外，其餘7 罪均係小額交易，並有多次係賣給相同
    購毒者（如林東明、何源、黃偉俊）等情，爰依刑法第51
    條第5 款規定，定被告謝誠應執行之刑如主文第一項所示
    ，以示懲儆。
六、扣案物品之處理：
  (一)按以營利為目的販入毒品，經多次販賣後，持有剩餘毒品被
    查獲，其各次販賣毒品行為，固應併合處罰。惟該持有剩餘
    毒品之低度行為，應僅為最後一次販賣毒品之高度行為所吸
    收，不另論罪。則就該查獲之剩餘毒品，祗能於最後一次之
    販賣毒品罪宣告沒收銷燬，不得於各次販賣毒品罪均宣告沒
    收銷燬（最高法院97年度台上字第4068號判決意旨參照）。
  (二)扣案如附表二編號1 至8 號、附表三編號1 號所示之第二級
    毒品甲基安非他命共25包（數量、驗後淨重等分別詳如附表
    二編號1 至8 號、附表三編號1 號所示，且包裝袋因與第二
    級毒品甲基安非他命有直接接觸，而殘留微量甲基安非他命
    難以完全析離，亦無析離之實益及必要，應視同第二級毒品
    ），應依毒品危害防制條例第18條第1 項前段之規定沒收銷
    燬之，並於查扣前被告謝誠最近1 次販賣第二級毒品犯行
    （即附表一編號8 該次犯行）宣告沒收銷燬。
  (三)扣案如附表二編號9 、10號之第三級毒品愷他命共2 包、附
    表三編號2 所示之摻愷他命之香菸1 支，均屬違禁物，爰依
    刑法第38條第1 項第1 款規定，予以宣告沒收。
  (四)扣案如附表二編號12、13所示之電子磅秤1 台、行動電話1
    支（含門號0000000000號SIM 卡1 張），均屬被告謝誠所
    有，且分別係供本案販賣第二、三級毒品秤量及交易聯絡所
    用之物；扣案如附表二編號14所示之封口機1 台，為被告謝
    誠所有供本案販賣第二級毒品所用之物，業據被告謝誠
    於偵查及本院審理時供述明確在卷（見偵一卷第20頁，本院
    卷第38頁反面、第263 頁），爰均依毒品危害防制條例第19
    條第1 項規定，予以宣告沒收（且上開物品均已扣案，無全
    部或一部不能沒收之情形，無併諭知追徵其價額或以財產抵
    償之之必要，最高法院95年度台上字第1001號判決意旨參照
    ）。另扣案如附表二編號11所示之空夾鏈袋1 包，為被告謝
    誠所有預備供販賣第二、三級毒品所用之物，爰依刑法第
    38條第1 項第2 款規定，予以宣告沒收。
  (五)又被告謝誠就附表一編號2 、3 、8 部分之販賣第二級毒
    品所得財物共計11,500元（各次金額詳見附表一編號2 、3
    、8 所示），及就上揭事實二之販賣第三級毒品所得財物40
    0 元，均已包含在附表二編號15之扣案現金當中，而已扣案
    ，此觀被告於本院審理時供承：附表二之扣案現金裡面有包
    括販賣毒品所得等語自明（見本院卷第263 頁），應依毒品
    危害防制條例第19條第1 項之規定，宣告沒收（且上開所得
    已扣案，無全部或一部不能沒收之情形）。另被告謝誠、
    唐國維就附表一編號1 號共同販賣第二級毒品所得之財物共
    計500 元，亦已包含在附表二編號15之扣案現金當中，而已
    扣案（理由同上），應依毒品危害防制條例第19條第1 項規
    定及共犯理論，就被告謝誠、唐國維2 人予以宣告連帶沒
    收之。至犯罪事實一、(三)該次第二級毒品交易及附表一編號
    4 至7 之第二級毒品交易，被告謝誠均未取得販賣毒品所
    得，故本院未為沒收之諭知，併予敘明。
  (六)至被告謝誠為警查扣之其他扣案物，經本院詳加審核後，
    認無積極證據證明與本案被告謝誠等人上揭事實欄所載販
    賣毒品犯行有關，自不得於本案為沒收或沒收銷燬之諭知，
    併予敘明。
、無罪部分：
一、公訴意旨另以：
  (一)被告洪誠鴻（綽號「洪董」、「鴻仔」）明知甲基安非他命
    係毒品危害防制條例第2 條第2 項第2 款規定列管之第二級
    毒品，非經允許，不得持有及販賣，竟仍意圖營利，基於販
    賣第二級毒品甲基安非他命牟利之犯意，分別於(1)99年2 月
    5 日凌晨5 時許，在謝誠位於高雄市新興區○○○路68之
    5 號11樓之1 租屋處，以3 萬元之代價販售第二級毒品甲基
    安非他命1 兩（37.5公克）予謝誠；(2)同年月8 日晚間8
    時許，在高雄市苓雅區○○○路住處，以3 萬元之價格販售
    第二級毒品甲基安非他命1 兩予謝誠。嗣於99年2 月10日
    上午11時許，為警持搜索票在高雄市苓雅區○○○路103 巷
    2 號被告洪誠鴻住處搜索，並扣得如附表四所示之物。因認
    被告洪誠鴻涉犯毒品危害防制條例第4 條第2 項之販賣第二
    級毒品罪2 次（即起訴書犯罪事實二部分）。
  (二)被告謝誠、黃偉俊共同基於販賣第二級毒品甲基安非他命
    以營利之犯意，另於99年1 月至2 月9 日間某日，在謝誠
    位於高雄市新興區○○○路住處附近屈臣氏商店前，推由黃
    偉俊以1 千元之代價，販賣交付第二級毒品甲基安非他命予
    真實姓名年籍不詳之成年男子1 次，因認被告謝誠、黃偉
    俊另共同涉犯毒品危害防制條例第4 條第2 項之販賣第二級
    毒品罪（即起訴書犯罪事實三、(三)部分其中一罪）。
二、按犯罪事實應依證據認定之，無證據不得認定犯罪事實。不
    能證明被告犯罪者，應諭知無罪之判決，刑事訴訟法第154
    條第2 項、第301 條第1 項分別定有明文。次按認定犯罪事
    實所憑之證據，雖不以直接證據為限，間接證據亦包括在內
    ，然而無論直接或間接證據，其為訴訟上之證明，須於通常
    一般之人不致有所懷疑，而得確信其為真實之程度者，始得
    據為有罪之認定，倘其證明尚未達到此一程度，而有合理之
    懷疑存在時，即無從為有罪之認定（最高法院76年台上字第
    4986號判例意旨參照）。又按「新修正刑事訴訟法第154 條
    證據裁判主義之規定，乃揭櫫國際公認之刑事訴訟無罪推定
    原則，為修正刑事訴訟法保障被告人權之重要指標，法院自
    應嚴守此一原則，在檢察官所舉證據及法院依法定職權調查
    所得之證據，足以證明被告有罪之前，自應推定其無罪。若
    所得證據其為訴訟上之證明，尚未達於通常一般人均不致有
    所懷疑，而得確信其為真實之程度者，自不能為有罪之認定
    ，此為上開無罪推定原則之當然闡釋，自不能因犯罪之調查
    難易不同而有異，其理甚明。又施用毒品者所稱其向某人買
    受毒品之指證，不得作為有罪判決之唯一證據，仍須調查其
    他必要之證據，以察其是否與事實相符，為本院歷年來之見
    解，良以毒品買受者之指證，其憑信性於通常一般人已有所
    懷疑，尚難確信其為真實。況依毒品危害防制條例第17條之
    規定，其供出毒品來源而破獲者，復得減輕其刑，則其指證
    之真實性猶有疑慮，是施用毒品者之指證，其真實性有待其
    他必要證據加以補強。茲所謂必要之補強證據，固不以證明
    販賣毒品犯罪構成要件之全部事實為必要，但以與施用者之
    指證具有相當之關聯性為前提，其經與施用者之指證綜合判
    斷，已達於通常一般人均不致有所懷疑，而得確信施用者之
    指證為真實者，始得為有罪之認定，此為無罪推定原則之必
    然推演」（最高法院93年度台上字第6750號判決意旨參照）
    。
三、公訴人認被告洪誠鴻涉有上揭公訴意旨一、(一)所指販賣第二
    級毒品2 次之犯行，無非係以：(1)被告洪誠鴻之供述；(2)證
    人謝誠、唐國維之證述；(3)通訊監察譯文；(4)雙向通聯紀
    錄；(5)如附表四所示之扣案物、高雄醫學大學附設中和紀念
    醫院檢驗報告（報告編號0000-000、0000-000）為其所憑之
    依據。惟訊據被告洪誠鴻堅詞否認有上揭公訴意旨(一)所指先
    後2 次販賣第二級毒品犯行，並辯稱：伊沒有販賣甲基安非
    他命給謝誠等語。經查：
  (一)公訴意旨一、(一)、(1)部分：
  １、被告洪誠鴻固坦承有持用門號0000000000號行動電話，然
      其於警詢、偵訊及本院審理時均否認有販賣第二級毒品甲
      基安非他命給謝誠，是被告洪誠鴻之供述，並無法證明
      被告洪誠鴻有上揭公訴意旨一、(一)、(1)所指販賣第二級毒
      品犯行。
  ２、證人即共同被告謝誠於99年5 月18日偵查中雖證稱：「
      （提示0000000000號門號2 月5 日5 點30分與洪誠鴻通訊
      監察譯文，這通內容在講什麼？）洪誠鴻拿2 個甲基安非
      他命過來給我，到最後拿1 個而已，1 個1 兩重，我給他
      3 萬元，他是拿到租屋處給我，這不是最後一次，最後一
      次是我去他家下面拿」云云（見偵二卷第149 頁）。惟查
      ，共同被告謝誠於99年2 月10日警詢時係陳述：伊向被
      告洪誠鴻購買第二級毒品甲基安非他命之次數為2 次，第
      一次是於99年2 月3 日晚上22時許，第二次是於99年2 月
      8 日晚上7 時許云云（見警一卷第19頁），並無99年2 月
      5 日該次毒品交易。又證人即共同被告謝誠於99年2 月
      10日偵訊中則證稱：伊跟「鴻仔」拿毒品甲基安非他命，
      最後一次是8 號晚上7 時左右，第一次在去年11月的時候
      ，當時唐國維有在場云云（見偵一卷第23頁），亦未證述
      有99年2 月5 日該次毒品交易。再者，共同被告謝誠於
      99年6 月7 日本院訊問時，則又陳述其向被告洪誠鴻購買
      第二級毒品甲基安非他命之日期為「99年2 月3 日」（見
      本院卷第36頁反面），先後陳述反覆不一。另外，其於本
      院99年11月11日審理時，其所證述第一次購買毒品的時間
      為99年2 月5 日「下午6 時左右」（見本院卷第218 、21
      9 頁），亦與公訴意旨一、(一)、(1)所指之犯罪時間即99年
      2 月5 日「凌晨5 時許」，已相差13小時，上、下午更明
      顯歧異。綜上，證人即共同被告謝誠於警詢及偵、審中
      之證述，先後證述既有前揭所述明顯不一致之重大瑕疵，
      自無從使一般人均不致有所懷疑，而得確信其指證為真實
      。
  ３、又99年2 月5 日5 時30分許，被告洪誠鴻與證人謝誠通
      話之內容，並無任何言語提及第二級毒品「甲基安非他命
      」或上開毒品常見之代稱（如「糖果」、「男人」等），
      亦無談及交易數量「1 兩」，交易金額「3 萬元」之內容
      ，而渠等於同日2 時7 分之前一通之通話內容，則係談論
      「褲子」（即第三級毒品愷他命），亦無談論交易第二級
      毒品甲基安非他命等情，有通訊監察譯文1 份在卷可稽（
      見偵三卷第27頁）。另公訴人所提出之雙向通聯紀錄，並
      無談話內容，自無法證明被告洪誠鴻有公訴意旨(一)、(1)所
      指犯行。是公訴人所提出之通訊監察譯文、雙向通聯紀錄
      ，自均不足以佐證被告洪誠鴻有公訴意旨一、(一)、(1)所指
      犯行。
  ４、另共同被告唐國維於偵查中雖供述：在伊觀察、勒戒前有
      幫謝誠去凱旋路向被告洪誠鴻拿過 2、3 次甲基安非他
      命，之後就沒有了，謝誠的甲基安非他命都是跟他拿的
      云云（見偵二卷第50至54頁）。然查，共同被告唐國維係
      於98年11月30日進入勒戒處所進行觀察、勒戒，此由其於
      上開偵查中並供述：「在98年6 月開始一直到98年11月間
      觀察勒戒前．．．」等語自明（見偵卷第51頁），並有共
      同被告唐國維之臺灣高等被告前案紀錄表1 份在卷可憑（
      見本院卷第34頁）。是共同被告唐國維上開供述其幫謝誠
      去凱旋路向被告洪誠鴻拿毒品之日期，既係98年11月30
      日之前，而非99年2 月5 日，自亦不足以佐證洪誠鴻有上
      揭公訴意旨一、(一)、(1)所指犯行。
  ５、至如附表四所示之扣案物、高雄醫學大學附設中和紀念醫
      院檢驗報告（報告編號 0000-000、0000-000），雖足以
      證明被告洪誠鴻住處保險箱內有為警查獲甲基安非他命1
      包（驗後淨重2.213 公克）、甲基安非他命殘渣袋2 小包
      、玻璃管等物。然上開第二級毒品甲基安非他命數量尚微
      ，而被告洪誠鴻於偵訊中已供稱：伊於99年2 月9 日晚上
      有施用第二級毒品（見偵三卷第7 頁），且上開扣案物中
      一併扣得甲基安非他命殘渣袋2 包及可作為吸食器之用的
      玻璃管，復未查獲可供販賣甲基安非他命所用之夾鏈袋、
      電子磅秤等物，自不足以佐證被告洪誠鴻有上揭公訴意旨
      一、(一)、(1)所指犯行。
  ６、綜上，公訴人認被告洪誠鴻涉有上揭公訴意旨一、(一)、(1)
      之販賣第二級毒品犯行，固非無據。惟公訴人所舉之證據
      ，其中證人謝誠之證述有上揭所述重大瑕疵，而其他證
      據均不足以佐證被告洪誠鴻有上揭公訴意旨一、(一)、(1)所
      指犯行，其為訴訟上之證明，並未達到通常一般之人均不
      致有所懷疑，而得確信被告洪誠鴻有上開公訴意旨一、(一)
      、(1)所指犯行之真實程度。此外，復查無其他積極證據足
      資證明被告洪誠鴻確有上開公訴意旨一、(一)、(1)所指犯行
      ，則揆諸前揭說明，被告洪誠鴻被訴犯有上開公訴意旨一
      、(一)、(1)所指販賣第二級毒品犯行，尚屬不能證明，自應
      為被告洪誠鴻被訴此部分犯行無罪之諭知。
  (二)公訴意旨一、(一)、(2)部分：
  １、被告洪誠鴻於警詢、偵訊及本院審理時均否認有販賣第二
      級毒品甲基安非他命給謝誠，是被告洪誠鴻之供述，並
      無法證明被告洪誠鴻有上揭公訴意旨一、(一)、(2)所指販賣
      第二級毒品犯行。
  ２、證人謝誠於偵、審中固有證稱：伊於99年2 月8 日晚間
      7 、8 時許，在高雄市苓雅區○○○路住處，以3 萬元之
      價格向被告洪誠鴻購買第二級毒品甲基安非他命1 兩云云
      （見偵一卷第23頁、偵二卷第149 頁，本院卷第219 、22
      0 頁）。然查，被告洪誠鴻、證人謝誠自98年11月間起
      ，均經警政署刑事警察局施以通訊監察，然本案除證人謝
      誠上開證述外，並無被告洪誠鴻及證人謝誠有於99年
      2 月8 日洽談第二級毒品甲基安非他命交易之通訊監察譯
      文可資佐證。
  ３、至公訴人所提出之0000000000號電話之雙向通聯紀錄（見
      偵三卷第54至63頁），依通聯時之基地台位置及佐以被告
      洪誠鴻於本院審理時之供述（見本院卷第255 頁），固足
      以證明於99年2 月8 日晚上8 時9 分至25分之間，證人謝
      誠有與被告洪誠鴻見面。然而，被告洪誠鴻與證人謝誠
      當日見面談話之內容及所為行為，既無從由上開通聯紀
      錄加以得悉，自不足以作為被告洪誠鴻有公訴意旨一、(一)
      、(2)所指犯行之補強證據。又觀上開電話雙向通聯紀錄，
      於99年2 月8 日晚上6 至8 時許，並無證人謝誠所持用
      之0000000000與被告洪誠鴻所持用之0000000000號電話通
      話之紀錄，此與證人謝誠於偵訊中證稱：「（你最後1
      次跟他拿的過程？）伊去之前1 個小時，用0983（當指00
      00000000）的手機打給打給洪誠鴻0987（當指0000000000
      ）的手機，就是剛剛給我看的這支，我跟他說我要過去了
      ，到他那裡沒有再打電話，他在下面等我．．．」云云（
      見偵二卷第149 頁），亦有不相穩合之處，足認證人謝誠
      前揭偵訊中之證述，並非完全真實可信。
  ４、證人唐國維證述其幫謝誠去凱旋路向被告洪誠鴻拿毒品
      之日期，為98年11月30日之前（詳上述），而非99年2 月
      8 日，自亦不足以佐證洪誠鴻有上揭公訴意旨(一)、(2)所指
      犯行。另如附表四所示之扣案物、高雄醫學大學附設中和
      紀念醫院檢驗報告（報告編號0000-000、0000-000），雖
      足以證明被告洪誠鴻住處保險箱內有為警查獲甲基安非他
      命1 包（驗後淨重2.213 公克）、甲基安非他命殘渣袋2
      小包、玻璃管等物。然上開第二級毒品甲基安非他命數量
      尚微，而被告洪誠鴻於偵訊中並已供稱：伊於99年2 月9
      日晚上有施用第二級毒品（見偵三卷第7 頁），且上開扣
      案物中一併扣得甲基安非他命殘渣袋2 包及可作為吸食器
      之用的玻璃管，復未查獲可供販賣甲基安非他命所用之夾
      鏈袋、電子磅秤等物，自不足以佐證被告洪誠鴻有上揭公
      訴意旨一、(一)、(2)所指犯行。
  ５、綜上，公訴人所舉之證據，除證人謝誠於偵、審中之證
      述外，並無其他確切補強證據以資佐憑，其為訴訟上之證
      明，並未達到通常一般之人均不致有所懷疑，而得確信被
      告洪誠鴻有上開公訴意旨一、(一)、(2)所指販賣第二級毒品
      犯行之真實程度。此外，復查無其他積極證據足資證明被
      告洪誠鴻確有上開公訴意旨一、(一)、(2)所指犯行，則揆諸
      前揭說明，被告洪誠鴻被訴犯有上開公訴意旨一、(一)、(2)
      所指販賣第二級毒品犯行，尚屬不能證明，自應為被告洪
      誠鴻被訴此部分無罪之諭知。
  (三)綜合上述，被告洪誠鴻於本案被訴涉嫌販賣第二級毒品犯行
    2 次（即上揭公訴意旨一、(一)、(1)及(2)部分），既均屬不能
    證明，自應為被告洪誠鴻無罪之諭知，爰判決如主文第四項
    所示。
四、公訴人認被告謝誠、黃偉俊涉有上揭公訴意旨一、(二)所指
    共同販賣第二級毒品之犯行，無非係以：(1)被告黃偉俊之供
    述；(2)被告謝誠之供述；(3)被告黃偉俊所持用門號000000
    0000號行動電話之雙向通聯紀錄，為其所憑之依據。惟訊據
    被告謝誠、黃偉俊均堅詞否認有上揭公訴意旨一、(二)所指
    共同販賣第二級毒品甲基安非他命之犯行，被告謝誠辯稱
    ：伊後來打電話給買家，買家的電話就打不通等語；被告黃
    偉俊辯稱：伊不知道那是甲基安非他命，且伊沒有看到購毒
    者，也沒有收到錢等語。經查：
  (一)上揭公訴意旨一、(二)所指1 千元毒品甲基安非他命交易，因
    被告謝誠後來打電話給買家，但買家電話打不通，而沒有
    成交等情，業據被告謝誠於本院審理時證述及供述明確（
    見本院卷第232 、257 頁）；且證人即被告謝誠於偵訊中
    亦證稱：「（黃偉俊最後一次幫你拿多少給別人? ）1 千元
    甲基安非他命，但是到那個地方，那個人沒有去，我打給他
    也沒有接，我忘記那個人是誰」等語甚詳（見偵二卷第147
    頁）。又被告黃偉俊於本院審理時亦供述：伊不知對方是什
    麼人，伊也沒有看到人，就直接拿回來還給被告謝誠等語
    明確（見本院卷第233 頁），核與被告謝誠上開供述及證
    述情節，參核相符，自非不足採信。是被告黃偉俊前於警詢
    、偵訊中之供述情節（警詢中之供述併參本院勘驗筆錄所載
    ，見本院卷第137 頁），既為其於本院審理時所翻異，復與
    共同被告謝誠上開偵、審中之證述情節不符，本院自難逕
    以採信。
  (二)被告黃偉俊所持用門號0000000000號行動電話之雙向通聯紀
    錄（見偵二卷第39至46頁），並無從確認何通話是被告謝誠
    與該次購毒者之通聯紀錄，自無法作為被告有上揭公訴意
    旨一、(二)所指販賣第二級毒品為真實之補強證據。
  (三)又經本院審閱公訴人所提出之全部證據資料，並無該次毒品
    交易之購毒者訊問筆錄可資佐證。另外，被告謝誠自98年
    11月間起，即經警政署刑事警察局施以通訊監察，然遍閱全
    卷資料，亦無上揭公訴意旨一、(二)所指販賣第二級毒品交易
    聯絡之通訊監察譯文或有其他積極證據以資補強及佐證。再
    者，被告黃偉俊僅係受被告謝誠所託，而前往現場，並未
    親耳聽見購毒者來電所述內容；且被告謝誠所述購毒者，
    嗣後亦未前往現場交易，則該次購毒者身分、姓名或綽號，
    及是否確有與謝誠達成合意購買第二級毒品之真意，顯均
    無從確定及得知。
  (四)綜上，上揭公訴意旨一、(二)所指1 千元毒品甲基安非他命交
    易，並未完成，且該次購毒者身分、姓名或綽號及是否有與
    被告謝誠達成合意購買第二級毒品之真意，除被告謝誠
    之自白外，並無其他補強證據足資佐憑，是公訴人所舉之證
    據，其為訴訟上之證明，並未達到通常一般之人均不致有所
    懷疑，而得確信被告謝誠、黃偉俊有上開公訴意旨一、(二)
    所指共同販賣第二級毒品犯行之真實程度。此外，復查無其
    他積極證據足資證明被告謝誠、黃偉俊確有上開公訴意旨
    一、(二)所指犯行，則揆諸前揭說明，被告謝誠、黃偉俊被
    訴共同犯有上開公訴意旨一、(二)所指販賣第二級毒品犯行，
    尚屬不能證明，自應為被告謝誠被訴此部分無罪之諭知。
據上論斷，應依刑事訴訟法第299 條第1 前段、第301 條第1 項
，毒品危害防制條例第4 條第2 項、第3 項、第17條第2 項、第
18條第1 項前段、第19條第1 項，刑法第11條、第28條、第47條
第1 項、第59條、第38條第1 項第1 款、第2 款、第51條第5 款
，判決如主文。
本案經檢察官陳秉志到庭執行職務。
中    華    民    國    99    年    12    月    3     日
                  刑事第五庭審判長法  官  李昆南
                                  法  官  劉美香
                                  法  官  林永村
以上正本係照原本作成。
如不服本判決應於收受本判決後10日內向本院提出上訴書狀，並
應敘述具體理由，如未敘述上訴理由者，應於上訴期間屆滿後20
日內補提理由書狀於本院（均須按他造當事人之人數附繕本）「
切勿逕送上級法院」。
中    華    民    國     99     年   12   月    3     日
                                  書記官  王珮樺
附表一：
 ┌──┬──────┬─────────┬───┬────┬────────┬────┐
 │編號│時間（民國）│地              點│購毒者│(1)交易之│所犯罪名及所處之│備    註│
 │    │            │                  │      │毒品    │刑（含從刑）    │        │
 │    │            │                  │      │(2)金額（│                │        │
 │    │            │                  │      │新臺幣）│                │        │
 │    │            │                  │      │(3)交付毒│                │        │
 │    │            │                  │      │品之人  │                │        │
 ├──┼──────┼─────────┼───┼────┼────────┼────┤
 │ 1. │98年11月14日│高雄市○○區○○街│何源│(1)甲基安│謝誠共同販賣第│起訴書事│
 │    │晚間7 時許  │與黃海街附近（何│      │非他命1 │二級毒品，累犯，│實三、(一)│
 │    │            │源住處附近）      │      │包      │處有期徒刑年捌│        │
 │    │            │                  │      │(2)500元 │月，扣案如附表二│        │
 │    │            │                  │      │（已取得│編號11至14所示之│        │
 │    │            │                  │      │）      │物均沒收，扣案販│        │
 │    │            │                  │      │(3)唐國維│賣第二級毒品所得│        │
 │    │            │                  │      │        │新臺幣伍佰元，與│        │
 │    │            │                  │      │        │唐國維連帶沒收。│        │
 │    │            │                  │      │        │唐國維共同販賣第│        │
 │    │            │                  │      │        │二級毒品，累犯，│        │
 │    │            │                  │      │        │處有期徒刑柒年陸│        │
 │    │            │                  │      │        │月，扣案如附表二│        │
 │    │            │                  │      │        │編號11至14所示之│        │
 │    │            │                  │      │        │物均沒收，扣案販│        │
 │    │            │                  │      │        │賣第二級毒品所得│        │
 │    │            │                  │      │        │新臺幣伍佰元，與│        │
 │    │            │                  │      │        │謝誠連帶沒收。│        │
 ├──┼──────┼─────────┼───┼────┼────────┼────┤
 │ 2. │98年11月14日│高雄市○○區○○路│戴易龍│(1)甲基安│謝誠販賣第二級│起訴書事│
 │    │晚間10時許  │與尚義街口附近之海│      │非他命1 │毒品，累犯，處有│實三、(二)│
 │    │            │產店              │      │包      │期徒刑年拾月，│        │
 │    │            │                  │      │(2)6,000 │扣案如附表二編號│        │
 │    │            │                  │      │元（已取│11至14所示之物均│        │
 │    │            │                  │      │得）    │沒收，扣案販賣第│        │
 │    │            │                  │      │(3)謝誠│二級毒品所得新臺│        │
 │    │            │                  │      │        │幣陸仟元沒收。  │        │
 ├──┼──────┼─────────┼───┼────┼────────┼────┤
 │ 3. │98年11月16日│被告謝誠位於高雄│何源│(1)甲基安│謝誠販賣第二級│起訴書事│
 │    │上午11時許  │市新興區○○○路68│      │非他命1 │毒品，累犯，處有│實三、(二)│
 │    │            │之5號11樓之1住處  │      │包      │期徒刑年捌月，│        │
 │    │            │                  │      │(2)500 元│扣案如附表二編號│        │
 │    │            │                  │      │（已取得│11至14所示之物均│        │
 │    │            │                  │      │）      │沒收，扣案販賣第│        │
 │    │            │                  │      │(3)謝誠│二級毒品所得新臺│        │
 │    │            │                  │      │        │幣伍佰元沒收。  │        │
 ├──┼──────┼─────────┼───┼────┼────────┼────┤
 │ 4. │99年 1月15日│同上              │林東明│(1)甲基安│謝誠販賣第二級│起訴書事│
 │    │晚間8時許   │                  │      │非他命1 │毒品，累犯，處有│實三、(二)│
 │    │            │                  │      │包      │期徒刑年玖月，│        │
 │    │            │                  │      │(2)5,000 │扣案如附表二編號│        │
 │    │            │                  │      │元（未取│11至14所示之物均│        │
 │    │            │                  │      │得）    │沒收。          │        │
 │    │            │                  │      │(3)謝誠│                │        │
 ├──┼──────┼─────────┼───┼────┼────────┼────┤
 │ 5. │99年 1月22日│同上              │林東明│(1)甲基安│謝誠販賣第二級│起訴書事│
 │    │晚間8時許   │                  │      │非他命1 │毒品，累犯，處有│實三、(二)│
 │    │            │                  │      │包      │期徒刑年捌月，│        │
 │    │            │                  │      │(2)1,000 │扣案如附表二編號│        │
 │    │            │                  │      │元（未取│11至14所示之物均│        │
 │    │            │                  │      │得）    │沒收。          │        │
 │    │            │                  │      │(3)謝誠│                │        │
 ├──┼──────┼─────────┼───┼────┼────────┼────┤
 │ 6. │99年2月5日晚│同上              │黃偉俊│(1)甲基安│謝誠販賣第二級│起訴書事│
 │    │間8時許     │                  │      │非他命1 │毒品，累犯，處有│實三、(二)│
 │    │            │                  │      │包      │期徒刑年柒月，│        │
 │    │            │                  │      │(2)500元 │扣案如附表二編號│        │
 │    │            │                  │      │（未取得│11至14所示之物均│        │
 │    │            │                  │      │）      │沒收。          │        │
 │    │            │                  │      │(3)謝誠│                │        │
 ├──┼──────┼─────────┼───┼────┼────────┼────┤
 │ 7. │99年2月5日晚│同上              │林東明│(1)甲基安│謝誠販賣第二級│起訴書事│
 │    │間9時許     │                  │      │非他命1 │毒品，累犯，處有│實三、(二)│
 │    │            │                  │      │包      │期徒刑年捌月，│        │
 │    │            │                  │      │(2)2,000 │扣案如附表二編號│        │
 │    │            │                  │      │元（未取│11至14所示之物均│        │
 │    │            │                  │      │得）    │沒收。          │        │
 │    │            │                  │      │(3)謝誠│                │        │
 ├──┼──────┼─────────┼───┼────┼────────┼────┤
 │ 8. │99年2月8日晚│高雄市新興區中正三│黃裕源│(1)甲基安│謝誠販賣第二級│起訴書事│
 │    │間7時許     │路與復興一路路口附│（綽號│非他命1 │毒品，累犯，處有│實三、(二)│
 │    │            │近之便利商店（7-11│「一元│包（毛重│期徒刑年玖月，│        │
 │    │            │）                │」）  │約3.86公│扣案如附表二編號│        │
 │    │            │                  │      │克）    │1 至8 、附表三編│        │
 │    │            │                  │      │(2)5,000 │號1 所示之甲基安│        │
 │    │            │                  │      │元（已取│非他命均沒收銷燬│        │
 │    │            │                  │      │得）    │之，扣案如附表二│        │
 │    │            │                  │      │(3)謝誠│編號11至14所示之│        │
 │    │            │                  │      │        │物均沒收，另扣案│        │
 │    │            │                  │      │        │販賣第二級毒品所│        │
 │    │            │                  │      │        │得新臺幣伍仟元沒│        │
 │    │            │                  │      │        │收。            │        │
 └──┴──────┴─────────┴───┴────┴────────┴────┘
 附表二：
 ┌──┬──────────┬─────────────┬─────┐
 │編號│物    品    名    稱│數                      量│備      註│
 ├──┼──────────┼─────────────┼─────┤
 │ 1. │第二級毒品甲基安非他│1 包（毛重約19.5公克，驗前│檢驗報告見│
 │    │命（晶體）          │淨重17.94 公克，驗後淨重17│警三卷第18│
 │    │                    │.935公克）。              │5 頁      │
 ├──┼──────────┼─────────────┼─────┤
 │ 2. │第二級毒品甲基安非他│1 包（毛重約20.5公克，驗前│檢驗報告見│
 │    │命（晶體）          │淨重18.261公克，驗後淨重18│警三卷第18│
 │    │                    │.256公克）。              │4 頁      │
 ├──┼──────────┼─────────────┼─────┤
 │ 3. │第二級毒品甲基安非他│1 包（毛重約3 公克，驗前淨│檢驗報告見│
 │    │命（晶體）          │重2.893 公克，驗後淨重2.88│警三卷第18│
 │    │                    │8 公克）。                │3 頁      │
 ├──┼──────────┼─────────────┼─────┤
 │ 4. │第二級毒品甲基安非他│1 包（毛重約6.65公克，驗前│檢驗報告見│
 │    │命（晶體）          │淨重1.894 公克，驗後淨重1.│警三卷第18│
 │    │                    │889 公克）。              │2 頁      │
 ├──┼──────────┼─────────────┼─────┤
 │ 5. │第二級毒品甲基安非他│1 包（毛重約3.59公克，驗前│檢驗報告見│
 │    │命（晶體）          │淨重3.497 公克，驗後淨重3.│警三卷第18│
 │    │                    │492 公克）。              │1 頁      │
 ├──┼──────────┼─────────────┼─────┤
 │ 6. │第二級毒品甲基安非他│1 包（毛重約0.49公克，驗前│檢驗報告見│
 │    │命（晶體）          │淨重0.269 公克，驗後淨重0.│警三卷第18│
 │    │                    │264 公克）。              │0 頁      │
 ├──┼──────────┼─────────────┼─────┤
 │ 7. │第二級毒品甲基安非他│17包（毛重各約1.932 公克、│檢驗報告見│
 │    │命殘渣夾鍊袋（晶體）│0.895 公克、1.119 公克、1.│警三卷第 1│
 │    │                    │014 公克、0.736 公克、0.92│79至163 頁│
 │    │                    │0 公克、1.115 公克、1.193 │）        │
 │    │                    │公克、1.030 公克、1.370 公│          │
 │    │                    │克、1.228 公克、1.106 公克│          │
 │    │                    │、1.684 公克、1.330 公克、│          │
 │    │                    │1.279 公克、0.756 公克（無│          │
 │    │                    │明顯晶體）、1.126 公克（無│          │
 │    │                    │明顯晶體），前15包驗前淨重│          │
 │    │                    │分別為：1.017 公克、0.012 │          │
 │    │                    │公克、0.295 公克、0.219 公│          │
 │    │                    │克、0.012 公克、0.103 公克│          │
 │    │                    │、0.056 公克、0.137 公克、│          │
 │    │                    │0.012 公克、0.321 公克、0.│          │
 │    │                    │139 公克、0.04公克、0.571 │          │
 │    │                    │公克、0.278 公克、0.213 公│          │
 │    │                    │克；前15包驗後淨重分別為：│          │
 │    │                    │1 公克、0.007 公克、0.29公│          │
 │    │                    │克、0.214 公克、0.007 公克│          │
 │    │                    │、0.098 公克、0.051 公克、│          │
 │    │                    │0.132 公克、0.007 公克、0.│          │
 │    │                    │316 公克、0.134 公克、0.03│          │
 │    │                    │5 公克、0.566 公克、0.273 │          │
 │    │                    │公克、0.208 公克）。      │          │
 ├──┼──────────┼─────────────┼─────┤
 │ 8. │第二級毒品甲基安非他│1 包（毛重約0.5 公克，驗前│檢驗報告見│
 │    │命（晶體）          │淨重0.356 公克，驗後淨重  │警三卷第16│
 │    │                    │0.351 公克）。            │2 頁      │
 ├──┼──────────┼─────────────┼─────┤
 │ 9. │第三級毒品愷他命（俗│1 包〔毛重約51公克，第一次│檢驗報告見│
 │    │稱Ｋ他命，白色粉末）│驗前淨重：49.867公克，第二│警三卷第 1│
 │    │                    │次驗後淨重：49.853公克，純│61、187頁 │
 │    │                    │度：81.8％，第一次驗前之純│          │
 │    │                    │質淨重：40.791公克（49.867│          │
 │    │                    │×81.8％＝40. 791 ）〕。  │          │
 ├──┼──────────┼─────────────┼─────┤
 │ 10. │第三級毒品愷他命（俗│1 包〔毛重約3.5 公克，第一│檢驗報告見│
 │    │稱Ｋ他命，白色粉末）│次驗前淨重3.281 公克，第二│警三卷第 1│
 │    │                    │次驗後淨重3.267 公克，純度│60、186頁 │
 │    │                    │：7 4 ％，第一次驗前之純質│          │
 │    │                    │淨重：2.42794 公克（3.281 │          │
 │    │                    │×74％＝2.42794 ）〕。    │          │
 ├──┼──────────┼─────────────┼─────┤
 │ 11. │空夾鍊袋            │1 包。                    │預備供販賣│
 │    │                    │                          │第二、三級│
 │    │                    │                          │毒品所用之│
 │    │                    │                          │物        │
 ├──┼──────────┼─────────────┼─────┤
 │ 12. │電子磅秤            │1 台。                    │供販賣第二│
 │    │                    │                          │、三級毒品│
 │    │                    │                          │所用之物  │
 ├──┼──────────┼─────────────┼─────┤
 │ 13. │銀色行動電話（廠牌：│1 支。                    │(1)起訴書誤│
 │    │NOKIA，序號：0000000│                          │載行動電話│
 │    │00000000號，含門號09│                          │門號為0983│
 │    │00000000號SIM 卡1 張│                          │75273「 1 │
 │    │）                  │                          │」號      │
 │    │                    │                          │(2)供販賣第│
 │    │                    │                          │二、三級毒│
 │    │                    │                          │品所用之物│
 ├──┼──────────┼─────────────┼─────┤
 │ 14. │封口機              │1 台。                    │供販賣第二│
 │    │                    │                          │級毒品所用│
 │    │                    │                          │之物      │
 ├──┼──────────┼─────────────┼─────┤
 │ 15. │現金（新臺幣）      │共33,600元                │1 千元30張│
 │    │                    │                          │，5 百元3 │
 │    │                    │                          │張，1 百元│
 │    │                    │                          │21張      │
 ├──┼──────────┼─────────────┼─────┤
 │ 16. │第二級毒品甲基安非他│1 個。                    │          │
 │    │命玻璃球吸食器      │                          │          │
 ├──┼──────────┼─────────────┼─────┤
 │ 17. │第三級毒品硝甲西泮（│4 顆（毛重約0.9 公克，驗前│檢驗報告見│
 │    │俗稱一粒眠，淺橘色扁│淨重0.786 公克，驗後淨重0.│警三卷第 1│
 │    │圓錠）              │781 公克）。              │59頁      │
 ├──┼──────────┼─────────────┼─────┤
 │ 18. │自製吸食器          │1 組。                    │          │
 ├──┼──────────┼─────────────┼─────┤
 │ 19. │白色行動電話（廠牌：│1 支。                    │          │
 │    │Sony Ericsson ，序號│                          │          │
 │    │：000000000000000 號│                          │          │
 │    │，門號：0000000000號│                          │          │
 │    │）                  │                          │          │
 ├──┼──────────┼─────────────┼─────┤
 │ 20. │黑色行動電話（廠牌：│1 支。                    │          │
 │    │SAMSUNG，序號：35404│                          │          │
 │    │0000000000號，門號：│                          │          │
 │    │0000000000號）      │                          │          │
 ├──┼──────────┼─────────────┼─────┤
 │  │Ｋ盤（Ｋ他命施用工具│1 個。                    │          │
 │    │）                  │                          │          │
 └──┴──────────┴─────────────┴─────┘
 附表三：
 ┌──┬──────────┬─────────────┐
 │編號│物    品    名    稱│數                      量│
 ├──┼──────────┼─────────────┤
 │ 1. │第二級毒品甲基安非他│1 包，毛重約1.19公克，驗前│
 │    │命                  │淨重：0.78公克，驗後淨重：│
 │    │                    │0.775公克。               │
 ├──┼──────────┼─────────────┤
 │ 2. │摻愷他命香菸        │1支。                     │
 └──┴──────────┴─────────────┘
 附表四：
 ┌──┬──────────┬────────────┐
 │編號│物    品    名    稱│數                    量│
 ├──┼──────────┼────────────┤
 │ 1. │水藍色圓錠（假麻黃鹼│共計110顆，驗前淨重：16.│
 │    │，第四級管制藥品原料│749公克，驗後淨重：16.73│
 │    │藥）                │公克。                  │
 ├──┼──────────┼────────────┤
 │ 2. │行動電話（門號：0987│1支。                   │
 │    │719766號，序號：3587│                        │
 │    │00000000000號）     │                        │
 ├──┼──────────┼────────────┤
 │ 3. │現金（新臺幣）      │71,200元。              │
 ├──┼──────────┼────────────┤
 │ 4. │電子式保險箱（密碼為│1 個。                  │
 │    │00000000A）         │                        │
 ├──┼──────────┼────────────┤
 │ 5. │甲基安非他命（在上開│1 包，毛重約2.5 公克，驗│
 │    │編號4.保險箱內）    │前淨重：2.218 公克，驗後│
 │    │                    │淨重：2.213 公克。      │
 ├──┼──────────┼────────────┤
 │ 6. │甲基安非他命殘渣袋（│2小包。                 │
 │    │在上開編號4.保險箱內│                        │
 │    │）                  │                        │
 ├──┼──────────┼────────────┤
 │ 7. │玻璃管（在上開編號4.│2 支。                  │
 │    │保險箱內）          │                        │
 └──┴──────────┴────────────┘
附錄本判決論罪科刑法條：
毒品危害防制條例第4條
製造、運輸、販賣第一級毒品者，處死刑或無期徒刑；處無期徒
刑者，得併科新臺幣2 千萬元以下罰金。
製造、運輸、販賣第二級毒品者，處無期徒刑或7 年以上有期徒
刑，得併科新臺幣1 千萬元以下罰金。
製造、運輸、販賣第三級毒品者，處5 年以上有期徒刑，得併科
新臺幣7 百萬元以下罰金。
製造、運輸、販賣第四級毒品者，處3 年以上10年以下有期徒刑
，得併科新臺幣3 百萬元以下罰金。
製造、運輸、販賣專供製造或施用毒品之器具者，處1 年以上7
年以下有期徒刑，得併科新臺幣1 百萬元以下罰金。
前五項之未遂犯罰之。

司法院資訊處製作；財團法人民間司法改革基金會備份。
